【裁判字號】    97,訴,1926
【裁判日期】    990121
【裁判案由】    返還停車位
【裁判全文】
臺灣高雄地方法院民事裁定              97年度訴字第1926號
原      告  博仁公寓大廈之管理委員會
法定代理人  己○○
被      告  戊○○
            庚○○
                      12樓之.
            乙○○
上  一  人
訴訟代理人  丙○○○
上三人共同
訴訟代理人  甲○○
被      告  辛○○
訴訟代理人  丁○○
上列當事人間請求返還停車位事件，本院裁定如下：
    主  文
原告之訴駁回。
訴訟費由用原告負擔。
    理  由
一、按原告之訴，有由訴訟代理人起訴，而其代理權有欠缺之情
    形者，法院應以裁定駁回之。但其情形可以補正者，審判長
    應定期間先命補正，民事訴訟法第249條第1項第5款定有明
    文。
二、經查：
(一)、原告主張其係博仁公寓大廈管理委員會，主任委員為己○○
    ，故於97年3 月27日具狀對被告提起本件訴訟，請求被告返
    還所占用該公寓大廈地下室停車空間，供全體住戶共同規劃
    分配使用，此有原告提出之97年3 月27日起訴狀、本院99年
    1 月7 日言詞辯論筆錄在卷可稽（本院97年度岡補字第87號
    卷第2 頁至第4 頁、見本院二卷第69頁）。
(二)、而按，公寓大廈應成立管理委員會或推選管理負責人。公寓
    大廈成立管理委員會者，應由管理委員互推一人為主任委員
    ，主任委員對外代表管理委員會。主任委員、管理委員之選
    任、解任、權限與其委員人數、召集方式及事務執行方法與
    代理規定，依區分所有權人會議之決議。但規約另有規定者
    ，從其規定。管理委員會有當事人能力。管理委員會為原告
    或被告時，應將訴訟事件要旨速告區分所有權人。公寓大廈
    管理條例第29條第1 項、第2 項、第38條分別定有明文。是
    以，公寓大廈管理委員會提起訴訟者，須由主任委員代理起
    訴，始為合法。
(三)、惟查，原告起訴時，博仁公寓大廈管理委員會主任委員為被
    告辛○○，並非己○○，己○○擔任博仁公寓大廈管理委員
    會主任委員期間僅為96年8 月到12月等情，有高雄縣政府97
    年3 月28日府建使字第0970074739號函暨其所附博仁公寓大
    廈管理委員會（管理負責人）申請報備書、申請報備檢查表
    、區分所有權人名冊、區分所有權人第三次會議紀錄、出席
    人員名冊等件附卷可參（見本院二卷第36頁至第39頁），且
    為己○○自承在卷（見本院二卷第70頁），堪信為真。準此
    ，己○○並無代理博仁公寓大廈管理委員會提起本件訴訟之
    權限，而博仁公寓大廈管理委員會主任委員即被告辛○○於
    本件訴訟程序中一再表示原告提起本件訴訟未經合法代理且
    無理由，足認博仁公寓大廈管理委員會並無嗣後承認己○○
    代為起訴效力之可能，則本件訴訟代理權之欠缺，顯無法補
    正，揆諸首揭法律規定，本件訴訟並不合法，應予駁回。
三、依民事訴訟法第249 條第1 項第5 款、第95條、第78條裁定
    如主文。
中    華    民    國    99    年    1     月    21    日
                  民事第六庭  審判長法  官  楊國祥
                                    法  官  陳明呈
                                    法  官  林書慧
正本係照原本作成。
如對本裁定抗告須於裁定送達後10日內向本院提出抗告狀，並繳
納裁判費新台幣1,000元。
中    華    民    國    99    年    1     月    21    日
                                書記官  莊豐源


司法院資訊處製作；財團法人民間司法改革基金會備份。
